【裁判字號】    95,上訴,456
【裁判日期】    950406
【裁判案由】    毒品危害防制條例
【裁判全文】
臺灣高等法院臺中分院刑事判決         95年度上訴字第456號
上  訴  人
即  被  告  乙○○
上列上訴人因毒品危害防制條例案件，不服臺灣臺中地方法院94
年度訴字第3656號中華民國94年12月30日第一審判決（起訴案號
：臺灣臺中地方法院檢察署94年度毒偵字第3564、5815號），提
起上訴，本院判決如下：
    主  文
上訴駁回。
乙○○緩刑參年，緩刑期內付保護管束。
    事  實
一、乙○○前於民國93年間，因施用毒品案件，經原審法院裁定
    送觀察勒戒後，認無繼續施用傾向，於93年12月24日執行完
    畢釋放出所，並由台灣台中地方法院檢察署檢察官以93年度
    毒偵字第3863號為不起訴處分確定。詎乙○○仍不知悔改，
    基於施用第一級毒品海洛因之概括犯意，於94年5月12 日、
    同年6月14日，先後在友人紀福源位於台中縣梧棲鎮○○路○
    段276 號家中及其自用車上，以將海洛因粉末捲入香菸後吸
    食之方式，施用第一級毒品海洛因二次。乙○○另基於施用
    第二級毒品甲基安非他命（起訴書誤為安非他命）之概括犯
    意，自94年5月13日17時許回溯96小時內某時至同年6月16日
    11時15分許回溯96小時內某時，在不詳處所施用第二級毒品
    甲基安非他命多次。嗣為警先後於(一)94年5月13日13時30 分
    許，在紀福源位於台中縣梧棲鎮○○路○段276號住處查獲，
    經警採尿送驗結果呈甲基安非他命、嗎啡陽性反應；(二)又於
    94 年6月16日11時15分許，在台中縣沙鹿鎮○○路93巷33號
    2樓202室為警查獲，經警採尿送驗結果呈甲基安非他命、嗎
    啡陽性反應，而查得上情。
二、案經台中縣警察局清水分局、彰化縣警察局彰化分局報告台
    灣台中地方法院檢察署檢察官偵查起訴。
    理  由
一、訊據上訴人即被告乙○○就施用第一級毒品部分於本院行準
    備程序及審理時，就施用第二級毒品部分於本院審理時，分
    別坦承不諱。而被告先後二次為警查獲，經警採集尿液送請
    詮昕科技股份有限公司、彰化縣衛生局檢驗結果，均呈嗎啡
    及甲基安非他命陽性反應，此有詮昕科技股份有限公司濫用
    藥物尿液檢驗報告、台中縣清水分局尿液真實姓名對照表及
    彰化縣衛生局煙毒尿液檢驗成績書、彰化縣警察局彰化分局
    委託檢驗尿液代號與真實姓名對照認證單各一份在卷可稽，
    此為檢驗機關本於專業知識及科學檢驗方法所得之結論，自
    可憑信。是認被告自白其有在事實欄所載時間為施用第一級
    毒品海洛因、第二級毒品甲基安非他命之犯行，當與事實相
    符而可採信。次查，被告前於93年間，因施用毒品案件，經
    原審法院裁定送觀察勒戒後，認無繼續施用傾向，於93年12
    月24日執行完畢釋放出所，並由台灣台中地方法院檢察署檢
    察官以93年毒偵字第3863號為不起訴確定等情，有台灣高等
    法院被告前案紀錄表在卷可稽，是被告確係於前開釋放後五
    年內再犯本件施用毒品之罪，亦堪認定。事證明確，被告施
    用第一、二級毒品犯行堪以認定，自應依法論科。
二、核被告所為，係犯毒品危害防制條例第十條第一項之施用第
    一級毒品罪及同條第二項之施用第二級毒品罪。被告於施用
    海洛因、甲基安非他命前持有海洛因、甲基安非他命之低度
    行為，應為其施用之高度行為所吸收，均不另論罪。被告數
    次施用第一級毒品海洛因、數次施用第二級毒品甲基安非他
    命之行為，均時間緊接，所犯罪名相同，顯各係基於概括之
    犯意反覆為之，均為連續犯，應各依刑法第56條之規定以一
    罪論，並依法加重其刑。被告所犯連續施用第一級毒品罪與
    連續施用第二級毒品罪，犯意各別，犯罪構成要件互殊，應
    予分論併罰。原審因而適用毒品危害防制條例第10條第1項
    、第2項，刑法第11條前段、第56條、第51條第5款之規定，
    並審酌被告於觀察勒戒之後再次施用毒品之惡性、犯後坦承
    犯行並提出中山醫學大學附設醫院尿液檢驗報告證明其目前
    已無施用毒品行為、且施用毒品固戕害個人健康至深，然就
    他人權益之侵害仍屬有限，及其犯罪目的、手段、智識程度
    等一切情狀，分別就其連續施用第一級毒品部分，量處有期
    徒刑柒月；就其連續施用第二級毒品部分，量處有期徒刑
    月，並定其應執行之刑為有期徒刑捌月。核原判決認事用法
    均無違誤，量刑亦稱妥適，被告上訴意旨並未具體指摘原判
    決有何不當或違法之處，其上訴為無理由，應予駁回。另查
    ，就被告施用第一級毒品部分，公訴意旨與原判決均載有被
    告施用之起迄時間，至於施用次數如何，公訴意旨並未詳載
    ，原判決亦僅記載多次，而本院明確認定被告施用海洛因之
    次數為二次，亦應屬多次；另本院所認定被告第一次施用海
    洛因之時間94年5月12日，亦在公訴意旨與原判決所載之 94
    年5月13日17時許回溯96 小時內；從而，尚不能認為本院所
    認定被告施用海洛因之犯罪時間、次數，與公訴意旨或原判
    決所認定者有何不一之處，併予敘明。
三、對被告為緩刑之宣告並於緩刑期內付保護管束之理由：
    被告前未曾受有期徒刑以上刑之宣告，有台灣高等法院被告
    前案紀錄表在卷可稽。而被告為72年次，於為本案行為時年
    僅22歲，涉世未深，誤交損友，致有本案行為，被告目前未
    再與該名吸毒男友繼續往來等情，業據被告之父甲○○於本
    院審理時到庭證述明確。而證人甲○○為協助其女戒絕毒癮
    ，早期採監控方式控制被告之對外通話，後因被告代一名吸
    毒之友人照顧甫生產三月之幼嬰，被告始幡然醒悟，被告自
    去年十月間開始之生活作息為：早上八點開始上班至下午六
    點，六點之後幫忙照顧其阿姨雙胞胎的老大，鮮有時間在外
    交友，且很少對外聯絡等情，復據證人甲○○證述在卷，並
    有被告白天在其父親所經營之公司工作之打鐘卡二張在卷可
    憑；被告為展現戒毒決心，復自行於2005/12/2、2006/1/27
    、2006/3/10 至中山醫學大學附設醫院藥物濫用檢測中心採
    尿檢驗，結果均呈陰性反應，此有該中心所出具之初步檢驗
    報告二份、確認結果報告一份在卷可稽。本院審酌被告家庭
    組織健全（有戶籍謄本在卷可稽）、家庭支援系統功能強大
    、被告本身與家人之互動良好、生活工作作息正常、交友觀
    念之改變等情，認以目前狀況言，由其家庭系統以親情恩威
    併進循循導引被告戒毒遠離損友迎向正常健康之人生，較能
    盡教化之功，而被告經此偵審程序並刑之宣告後，亦當知所
    警惕，無再犯之虞，本院認對被告所宣告之刑，以暫不執行
    為適當，爰併予宣告緩刑，以啟自新。又本院認為被告之家
    庭支援系統功能雖甚強大，然若於緩刑期間能由專業人員協
    助輔導，給予正確之法律、生活觀念，對於被告之教化更有
    事半功倍之效，爰併為被告於緩刑期間付保護管束之諭知。
據上論結，應依刑事訴訟法第三百六十八條，刑法第七十四條第
一款、第九十三第一項，判決如主文。
本案經檢察官丙○○到庭執行職務。
中    華    民    國    95    年    4    月     6     日
            刑事第四庭  審判長法  官  洪  耀  宗
                              法  官  劉  登  俊
                              法  官  江  德  千
上列正本證明與原本無異。
施用第一級毒品部分得上訴。
施用第二級毒品部分不得上訴。
如不服本判決應於收受送達後十日內向本院提出上訴書狀，其未
敘述上訴之理由者並得於提起上訴後十日內向本院補提理由書（
均須按他造當事人之人數附繕本）。
                              書記官  吳  麗  琴
中    華    民    國    95    年   4    月    7       日
【附錄所犯法條】：
毒品危害防制條例第10條：
施用第一級毒品者，處6月以上5年以下有期徒刑。
施用第二級毒品者，處3年以下有期徒刑。
                                                      Ａ


司法院資訊處製作；財團法人民間司法改革基金會備份。
